MATHEUS COSTA VAZ

WEB DEVELOPER FULL STACK

Possuo formação em Engenharia da Computação e já trabalhei por 3 anos na área de técnico de informática estou em busca de oportunidades que permitam meu crescimento e desenvolvimento profissional no campo da programação. Estou trabalhando de freelancer nos últimos meses. Minha especialidade inclui JavaScript, TypeScript, Spring, Angular, CSS e HTML.

CONTATO

matheuscostav@outlook.com

(98) 98728-5826

https://www.linkedin.com/in/matheuscostavaz

https://github.com/MatheusCostaVaz

FORMAÇÃO

ENGENHARIA DA COMPUTAÇÃO

Bacharelado

Universidade CEUMA | 2018 - 2023

EXPERIÊNCIA

DESENVOLVEDOR FULL STACK

Freelancer | 08/2023 - Presente

Projeto: Sistema para vendas (Link do Projeto)

- O site oferece uma interface fácil para efetuar compra de produtos.
- Tecnologia: JavaScript, HTML, CSS, Manipulação DOM.

Projeto: API de Vendas (Link do Projeto)

- API Rest de um sistema de vendas, na qual consta a CRUD de cliente, funcionário, produtos e venda.
- Tecnologia: Java, Spring e MySQL.

TÉCNICO DE INFORMAÇÃO

HD Info Soluções em TI LTDA | 04/2021 - 07/2023

Manutenção e reparo de hardware, realizando diagnósticos avançados e executando reparos desde componentes individuais até servidores completos. Além disso, gerenciamento do ambientes VMware, otimizando máquinas virtuais para operações eficientes. Administração do Active Directory, implementando políticas de segurança, gerenciando contas de usuários e garantindo a integridade do diretório.

AUXILIAR DE TI

Comercial ROFE LTDA | 03/2019 - 09/2019

Resolução de problemas técnicos e suporte aos usuários de tecnologia, realizando diagnósticos, identificando falhas e oferecendo orientações para garantir o bom funcionamento dos sistemas e equipamentos de informática.

CURSOS E CERTIFICAÇÕES

- Formação Java e Spring Boot pela Alura
- Curso Java Completo Programação Orientada a Objetos
 +Projetos pela Udemy
- Curso completo de Banco de Dados e SQL pela Udemy
- Formação Python para Data Science pela Alura
- Formação aplicações Web com JavaScript pela Alura
- Curso do Básico ao Avançado O Curso Completo de Microsoft Excel pela Udemy
- SQL Server no Excel: Uma Visão Aprofundada pelo Linkedin